【裁判字號】    92,交抗,241
【裁判日期】    921218
【裁判案由】    聲明異議
【裁判全文】
臺灣高等法院臺南分院刑事裁定            九十二年度交抗字第二四一號      ｇ
      抗  告  人  甲  ○  ○
右列抗告人因違反交通管理處罰條例案件，不服臺灣雲林地方法院中華民國九十二年
十一月二十八日裁定（九十二年度交聲字第一五六號），提起抗告，本院裁定如左：
      主      文
抗告駁回。
      理      由
一、抗告意旨略以：抗告人原服務葆儀化妝品事業公司期間，因交通違規遭取締，誠
    心接受處罰，將駕照辦理吊扣，而後依法將駕照送至雲林監理所進行吊扣，後因
    搬家恐監理所無法聯絡，而向監理所辦理住址變更，經承辦人員告知駕照已註銷
    ，問其原因，係因違規記點超過規定，要多吊扣一個月，通知但未辦理，所以要
    註銷駕照。抗告人已依法將駕照送往吊扣，何來駕照再辦理？吊扣駕照已辦理，
    豈會不讓其再吊扣一個月呢？監理所註銷駕照行為罔顧人民權利，為此提起抗告
    云云。
二、按汽車駕駛人，行經有燈光號誌管制之交岔路口闖紅燈者，處新臺幣一千八百元
    以上五千四百元以下罰鍰，並記違規點數三點，道路交通管理處罰條例第五十三
    條、第六十三條第一項第三款，定有明文；又汽車行駛於高速公路或設站管制之
    道路，而不遵管制規定者，處汽車駕駛人新臺幣三千元以上六千元以下罰鍰，並
    記違規點數一點，同條例第三十三條第一項、六十三條第一項第一款，亦有明文
    。
三、經查：
  (一)內政部警政署國道公路警察局舉發違反道路交通管理事件通知單上記載車牌號碼
    ９Ｒ─９５７０自小客車於九十一年八月八日八時四十一分在國道八號西向十二
    公里六百公尺速限九十公里處，以時速一百零四公里駕車超速十四公里，逕行舉
    發；又臺中市政府警察局舉發違反道路交通管理事件通知單上記載車牌號碼９Ｒ
    ─９５７０自小客車於九十一年八月二十日九時五十分許，在臺中市○○路、惠
    中路口，闖紅燈，逕行舉發，有右二警局舉發違規道路交通管理事件通知單附卷
    可憑。
  (二)上述車輛所有人為葆儀化妝品事業有限公司，汽車駕駛人為抗告人甲○○，並由
    車主及駕駛人於九十一年十月一日到案共同填立「提供違規駕駛人申報書」及由
    抗告人書立「捨棄聲請異議切結書」在案。此有提供違規駕駛人申報書、捨棄聲
    明異議切結書等卷內可查，是抗告人為駕駛人有上開違規情形應無疑問。
  (三)抗告人雖於異議時陳稱：伊於九十一年九月十六日經臺中監理站辦理駕照吊扣獲
    准，惟原審法院向交通部公路總局嘉義區監理所雲林監理站（下稱雲林監理站）
    函詢是否准予易處吊扣駕照之處分乙節，函覆稱：「其（異議人）駕駛執照業於
    九十一年十二月七日因其他違規案件經本站逕行註銷，即無駕照辦理易處吊扣，
    且本站從未同意其吊扣駕照。」有雲林監理站九十二年十一月二十六日九二嘉監
    雲字第０九二００一四四四四號函暨附件甲○○汽車駕照基本資料在卷可參，是
    抗告人之駕照已經註銷，別無駕照可供易處吊扣，自不得再主張易處吊扣駕照之
    處分。
四、綜上所述，原處分機關分別依道路交通管理處罰條例第五十三條第一項、第三十
    三條第一項、第六十三條第一項第一、第三款之規定，裁處抗告人闖紅燈部分（
    雲監五字第裁７２－Ｇ00000000），罰鍰新臺幣五千四百元，並記汽車
    違規紀錄三次；裁處超速部分（７２─ＺＥ0000000號）罰鍰新臺幣六千
    元，並記汽車違規紀錄一次，核均無違誤，駁回聲明異議。本院經核原裁定，認
    事用法，均無違誤。抗告意旨，指摘原裁定不當，為無理由，應予駁回。
據上論斷，應依道路交通案件處理辦理辦法第二十六條，刑事訴訟法第四百十二條，
裁定如主文。
中    華    民    國      九十二      年      十二      月      十八    日
                                  臺灣高等法院臺南分院刑事第一庭
                                      審判長法官  茆    臺    雲
                                            法官  蔡    長    林
                                            法官  李    文    福
右正本證明與原本無異。
不得再抗告。
                                      法院書記官  李    良    倩
中    華    民    國      九十二      年      十二      月      十九    日


司法院資訊處製作；財團法人民間司法改革基金會備份。
